【裁判字號】    92,交聲,282
【裁判日期】    920521
【裁判案由】    聲明異議
【裁判全文】
臺灣臺中地方法院交通事件裁定            九十二年度交聲字第二八二、二八四號
    原處分機關  交通部公路總局台中區監理所
    異議人即
    受處分人    甲○○
右列受處分人因違反道路交通管理處罰條例案件，對於交通部公路總局台中區監理所
九十二年三月十日所為之二件裁決（中監違字第裁六○─ＣＧ0000000號及第
裁六○─ＧＢ0000000號裁決書），聲明異議，本院裁定如左：
    主  文
異議駁回。
    理  由
一、原處分機關略以：異議人即受處分人甲○○，前於九十一年一月二十三日十三時
    四十五分許，因其所有之車號ＯＤ─３１１６號自用小客車，在台中市○○路○
    段四三八號前，併排停車（引擎熄火駕駛離座）；後於九十一年六月九日十一時
    十六分許，又在台北縣汐止市○○○○○路）第二公墓前，行車限速六十公里，
    經測速時速七十二公里，超速十二公里，未滿二十公里等之違規事實，經台中市
    警察局第四分局、台北縣警察局交通隊員警分別以採證照片依法逕行舉發，受處
    分人均未依指定應到案日期前，即未依限期到案，經向原舉發機關查證違規屬實
    ，該所遂於九十二年三月十日以中監違字第裁六○─ＣＧ0000000號及第
    裁六○─ＧＢ0000000號裁決書，各裁處受處分人違反道路安全管理處罰
    條例第五十六條第一項第六款之規定，處罰鍰新台幣一千二百元整，與裁處違反
    道路安全管理處罰條例第四十條第一項之規定，處罰鍰新台幣二千四百元整，逾
    期則依違反道路交通管理事件統一裁罰基準表及裁決書處罰主文裁處，於法並無
    不合等語。
二、本件受處分人甲○○則以：因無住在戶籍地址，未收到違規罰單致無從於限期內
    繳納罰鍰，並無逾期不繳之意，爰聲明異議云云。
三、按汽車駕駛人，有併排停車情形者，處罰鍰新台幣一千二百元整；汽車駕駛人行
    車速度超過規定之最高時速者，處罰鍰新台幣二千四百元整；又按汽車有各項異
    動不依規定申報登記者，處汽車所有人新台幣九百元以上一千八百元以下罰鍰；
    汽車所有人名稱、地址如有變更，均應向公路監理機關辦理登記。道路安全管理
    處罰條例第五十六條第一項第六款、第四十條第一項、第十六條第一項第一款及
    道路交通安全規則第二十三條第一項與違反道路交通管理事件統一裁罰基準表分
    別定有明文。經查：本件受處分人先後於九十一年一月二十三日十三時四十五分
    許，因其所有之車號ＯＤ─３１１６號自用小客車，併排停車（引擎熄火駕駛離
    座）及九十一年六月九日十一時十六分許行車限速六十公里，經測速時速七十二
    公里，超速十二公里，未滿二十公里等之違規事實，經台中市警察局第四分局員
    警、台北縣警察局交通隊分別以採證照片依法逕行舉發等情，非但為受處分人於
    異議狀所不爭執，並有各警察局舉發之違反道路交通管理事件通知單二紙、逕行
    舉發之採證照片三張與裁決書二份在案可稽，本件受處分人上開違規事實，可以
    認定。雖受處分人辯稱：因無住在戶籍地址，未收到違規罰單致無從於限期內繳
    納罰鍰云云。惟查：受處分人之戶政資料，其戶籍地址自八十年八月三日起即設
    址於台中市○區○○○路四段一八三號七樓，此有法務部戶役政連結作業系統一
    紙在卷足憑，而原舉發單位依法定地址以掛號寄送該等通知單，經郵政機關退回
    而依法辦理寄存與公示送達屬實，此亦有退郵信封、寄存送達及公示送達等件在
    卷可按，其送達程序依法核無不合。是本件受處分人以其未居住於戶籍地址，致
    未收受舉發違反道路交通管理事件通知單云云置辯，即屬無据。從而，原處分機
    關據以援引上開規定，分別裁處罰鍰新台幣一千二百元及二千四百元整，逾期則
    依裁決書處罰主文規定處罰，已斟酌受處分人之權益，並無不當，本件異議為無
    理由，應予駁回。
四、據上論斷，應依道路安全管理處罰條例第八十七條、道路交通案件處理辦法第十
    九條，裁定如主文。
中      華      民      國    九十二    年      五      月    二十一    日
                                        臺灣臺中地方法院交通法庭
                                            法  官  許  金  樹
右正本證明與原本無異。
如不服本裁定應於送達後五日內向本院提出抗告狀。
                                            書 記 官
中      華      民      國    九十二    年      五      月    二十一    日


司法院資訊處製作；財團法人民間司法改革基金會備份。
